【裁判字號】    98,審易,1971
【裁判日期】    981130
【裁判案由】    竊盜
【裁判全文】
臺灣高雄地方法院刑事判決            98年度審易字第1971號
公  訴  人  臺灣高雄地方法院檢察署檢察官
被      告  甲○○
上列被告因竊盜案件，經檢察官提起公訴（98年度速偵字第227
號），被告就被訴事實為有罪之陳述，經本院告知簡式審判程序
之旨，並聽取被告與公訴人之意見後，本院裁定進行簡式審判程
序，判決如下：
    主  文
甲○○攜帶兇器竊盜，累犯，處有期徒刑捌月。
    事  實
一、甲○○前於民國96年間，因詐欺案件，經本院以96年度簡字
    第3472號判處有期徒刑4 月確定，嗣經裁定減刑為有期徒刑
    2 月確定，並於97年2 月26日易科罰金執行完畢。詎甲○○
    不知悔改，竟基於意圖為自己不法所有之犯意，於98年8 月
    19 日 下午4 時25分許，至設於高雄縣鳳山市○○路291 號
    「家樂福股份有限公司五甲分公司」，在該店2 樓賣場之物
    品架上，徒手竊取陳列待售之剪刀1 支後，攜帶該竊得而客
    觀上得以危害人生命、身體可供兇器使用之剪刀1 支，以剪
    斷手提包條碼之方式，接續竊取在該賣場2 樓陳列待售之手
    提袋1 個後，再接續以徒手拿取之方式，竊取電動工具箱1
    個，得手後，由該賣場2 樓下至地下1 樓，經由設於地下1
    樓之未購物出口，未經結帳，逕自走向電扶梯，準備上1 樓
    離開之際，適為該賣場安全課助理丙○○發現，上前阻止甲
    ○○，並報警處理，始獲上情。
二、案經丙○○訴由高雄縣政府警察局鳳山分局報告臺灣高雄地
    方法院檢察署檢察官偵查起訴。
    理  由
一、本件被告甲○○所犯係死刑、無期徒刑、最輕本刑為3 年以
    上有期徒刑以外之罪，其於準備程序中就被訴事實為有罪之
    陳述，經法官告知簡式審判程序之旨，並聽取公訴人及被告
    之意見後，本院依刑事訴訟法第273 條之1 第1 項之規定，
    裁定進行簡式審判程序。
二、訊據被告對於上揭攜帶兇器竊盜之犯罪事實，坦承不諱，核
    與證人即家樂福大賣場安全課助理丙○○證述情節相符，並
    有查獲照片5 張、贓物認領保管單1 紙附卷可稽，從而，本
    案事證明確，被告攜帶兇器竊盜之犯行，堪以認定，應予依
    法論科。
三、論罪科刑：
  (一)按刑法第321 條第1 項第3 款之攜帶兇器竊盜罪，係以行為
    人攜帶兇器竊盜為其加重條件，此所謂兇器，其種類並無限
    制，凡客觀上足對人之生命、身體、安全構成威脅，具有危
    險性之兇器均屬之，且祇須行竊時攜帶此種具有危險性之兇
    器為已足，並不以攜帶之初有行兇之意圖為必要，最高法院
    79年臺上字第5253號著有判例可資參照。又「按攜帶兇器竊
    盜，祇須行竊時，攜帶具有危險性之兇器為已足，本件扣案
    之螺絲起子雖為仙○理髮廳所有，並非被告所攜往，然被告
    既於行竊之際攜之為工具，在客觀上已足對他人之生命身體
    構成威脅，具有危險性，自應成立刑法第321 條第1 項第3
    款之攜帶兇器竊盜罪」、「剪刀在客觀上具有危險性，為兇
    器之一種」（最高法院78年度臺上字第4422號、75年度臺上
    字第1166號判決意旨參照）。
  (二)查被告在家樂福大賣場竊得之剪刀1 支，為金屬製品，尖端
    尖銳，此有查獲照片附卷可證，是該剪刀1 支，客觀上足對
    人之生命、身體、安全構成威脅，揆諸前揭說明，自屬兇器
    無訛。又被告竊取手提袋與電動工具箱時，均攜帶其竊得之
    剪刀1 支，並持該剪刀剪斷手提袋之條碼，此據被告自承在
    卷，雖該剪刀並非被告所攜往，惟其於行竊手提袋與電動工
    具時，攜之為工具，而在客觀上已足對他人之生命身體構成
    威脅，具有危險性，參照前揭說明，仍應構成刑法第321 條
    第1 項第3 款之攜帶兇器竊盜罪。是核被告所為，係犯刑法
    第321 條第1 項第3 款之攜帶兇器竊盜罪。
  (三)被告於98年8 月19日下午4 時25分，至家樂福大賣場，先後
    竊取剪刀、手提袋與電動工具箱，乃基於竊取陳列於家樂福
    大賣場所有物品之數個舉動，因其侵害之法益同一，且數行
    為係在同一地點，且密切接近之時間實施，各行為之獨立性
    極為薄弱，依一般社會健全觀念，在時間差距上，難以強行
    分開，在刑法評價上，以視為數個舉動之接續施行，應屬接
    續犯，而為包括一罪。
  (四)被告前因詐欺案件，經法院判處有期徒刑4 月確定，嗣經裁
    定減刑為有期徒刑2 月確定，並於97年2 月26日執行完畢，
    有臺灣高等法院被告前案紀錄表1 份在卷可佐，被告於有期
    徒刑執行完畢後，5 年內故意再犯本件有期徒刑以上之罪，
    而為累犯，應依刑法第47條第1 項規定加重其刑。
  (五)本院審酌被告前因竊盜案件，經法院判處有期徒刑8 月，緩
    刑2 年確定，緩刑期滿未經撤銷後，又犯詐欺案件，經法院
    判處徒刑，並於97年2 月26日執行完畢，此有前述臺灣高等
    法院被告前案紀錄表1 份在卷可佐，素行非佳，而被告正值
    壯年，不思以正當方法賺取財物，竟貪圖小利行竊，破壞他
    人對財產權之支配，危害社會治安，惟念及被告犯罪動機，
    僅在貪圖小利，被告雖攜帶剪刀之兇器，但未實際持以攻擊
    他人，犯罪手段，尚屬和平，被告竊得財物之價值不高，對
    家樂福大賣場所生損害有限，且因本件遭家樂福大賣場安全
    課助理丙○○即時發現，並報警處理，而得索回失竊之財物
    ，未擴大家樂福大賣場之財產損失，被告並已坦承犯行，堪
    認具有悔意，並斟酌被告之知識程度等一切情狀，量處如主
    文所示之刑。
據上論斷，應依刑事訴訟法第273 條之1 第1 項、第299 條第1
項前段，刑法第321 條第1 項第3 款、第47條第1 項，判決如主
文。
本案經檢察官乙○○到庭執行職務。
中    華    民    國    98    年    11    月    30    日
                  刑事第十庭  法  官  高增泓
以上正本證明與原本無異。
如不服本判決，應於判決送達後10日內，向本院提出上訴狀。
中    華    民    國    98    年    11    月    30    日
                              書記官  王淑娟
附錄本案論罪科刑法條全文：
刑法第321條
犯竊盜罪而有下列情形之一者，處6 月以上、5 年以下有期徒刑
：
  一  於夜間侵入住宅或有人居住之建築物、船艦或隱匿其內而
      犯之者。
  二  毀越門扇、牆垣或其他安全設備而犯之者。
  三  攜帶兇器而犯之者。
  四  結夥三人以上而犯之者。
  五  乘火災、水災或其他災害之際而犯之者。
  六  在車站或埠頭而犯之者。
前項之未遂犯罰之。


司法院資訊處製作；財團法人民間司法改革基金會備份。
